最高法院刑事判決　　　　　　一○○年度台上字第五五四九號
上　訴　人　甲○○
選任辯護人　黃宗正律師
上列上訴人因家暴妨害性自主等罪案件，不服台灣高等法院中華
民國一００年六月二十八日第二審判決（一００年度上訴字第四
０六號，起訴案號：台灣基隆地方法院檢察署九十九年度偵字第
一一０三號），提起上訴，本院判決如下：
    主  文
上訴駁回。
    理  由
按刑事訴訟法第三百七十七條規定：上訴於第三審法院，非以判
決違背法令為理由不得為之；是提起第三審上訴，應以原判決違
背法令為理由，係屬法定要件；如果上訴理由書狀並未依據卷內
訴訟資料具體指摘原判決不適用何種法則或如何適用不當，或所
指摘原判決違法情事顯與法律規定得為第三審上訴理由之違法情
形不相適合時，均應認其上訴為違背法律上之程式，予以駁回。
本件原判決撤銷第一審有罪部分之科刑判決，改判就原判決事實
欄二部分〔即被害人Ｂ女（真實姓名詳卷；民國八十七年十二月
出生，行為時係未滿十二歲之兒童）部分〕，依想像競合犯之規
定，從一重論處上訴人甲○○對於未滿十四歲女子犯強制猥褻罪
刑（以一行為觸犯成年人故意對兒童犯違反保護令罪、私行拘禁
罪，以及對未滿十四歲女子為強制猥褻罪。處有期徒刑五年，並
為相關從刑之宣告）；另就原判決事實欄三部分〔即被害人Ａ女
（真實姓名詳卷；係Ｂ女之母）部分〕，分別依想像競合犯之規
定，從一重論處上訴人犯私行拘禁罪刑（以一行為觸犯違反保護
令罪及私行拘禁罪。處有期徒刑三年，並為相關從刑之宣告），
又犯強制性交三罪罪刑（各以一行為觸犯違反保護令罪及強制性
交罪。分別處有期徒刑三年六月）；主刑部分，並定其應執行刑
為有期徒刑十四年六月。已分別詳述其調查證據之結果及證據取
捨並認定事實之理由；所為論斷，均有卷存證據資料可資覆按。
從形式上觀察，原判決並無違背法令之情形。上訴人之上訴意旨
略稱：
(一)原審審判筆錄未完整記載Ａ女之陳述，僅就部分重點為記載；
且原審未讓上訴人就檢察官所提出之證據表示意見，亦未給予上
訴人最後陳述之機會，審判程序顯然違法。(二)上訴人所稱：「伊
自九十九年一月中旬，將Ａ女、Ｂ女同時拘禁」等語，與Ａ女向
林志賢所述：Ａ女被關一個月左右等語相符。又Ａ女向基隆市警
察局報案時係稱：Ｂ女於九十八年十二月二十五日凌晨一時，在
基隆市○○區○○路○○工商附近被上訴人綁走等情。足徵Ａ女
、Ｂ女遭監禁之時間，非如原判決所認定之達兩個多月之久。原
判決就上開有利於上訴人之證據，未說明何以不足採之理由，有
判決理由不備之違法。(三)經交叉比對Ａ女、Ｂ女關於被監禁於木
箱部分之證詞結果，彼等應係被監禁於同一個木箱內；此一荒謬
結論，足證彼等之證詞有嚴重矛盾。又Ａ女、Ｂ女雖證述：彼等
遭上訴人用手銬銬住手腳等情；然上訴人並無手銬之鑰匙，且扣
案之手銬尺寸太小，無法銬住「腳」，足見Ａ女、Ｂ女此部分之
證詞有瑕疵，可信性甚低。再上訴人曾多次向原審敘稱：Ａ女、
Ｂ女就彼等遭上訴人性侵害之過程及次數一節，所為之證述前後
反覆不一，顯見彼等之證詞有嚴重之瑕疵，不具有可信性，須再
詳加調查。乃原審傳喚Ａ女、Ｂ女調查時，竟未詢問究明；復未
於判決內說明上訴人所辯何以不足採之理由，仍以Ａ女、Ｂ女之
片面指訴為據，認定上訴人犯罪，有判決理由不備之違法。
(四)上訴人於原審已就法務部調查局之測謊過程及報告提出異議；
原審非但未再加以實質調查及說明，亦未對上訴人之異議做出任
何裁示，已有不當。又測謊人員於測謊時，違反「法務部調查局
測謊標準作業程序，第二項第一點：勿隨興漫談，亦不得詢問與
案情無關之問題、第六項：鑑定結果之圖譜分析須要有施測人以
外之專業相關鑑核人員，至少二人以上進行圖譜分析鑑核」之規
定，並對上訴人勸導認罪，嚴重影響上訴人之心理、生理狀態。
另測謊人員僅就上訴人之涉案相關問題呈現情緒波動反應做出研
判，卻未對上訴人之非涉案問題亦呈現情緒波動反應為說明；且
僅就三份圖譜中之二份分析鑑核，未說明何以捨棄另一份圖譜。
從而，原判決以該有瑕疵之測謊鑑定報告作為判決基礎，有違證
據法則。(五)賴○香、呂○葶、張○文於原審證述：渠等在九十八
年十二月二十日，在新北市○○區○○路一之十八號○○○○廟
（下稱○○○○廟）時，有看見Ａ女、Ｂ女等語，且清楚描述Ａ
女、Ｂ女之體型、衣著、面貌、髮型，並當場指認無誤。原判決
卻未說明此有利於上訴人之證據何以不足採之理由，有判決理由
不備之違誤。又原判決以此三位證人所述「當日有下雨」等詞，
與富貴角自動氣象站降雨量資料不符，逕認渠等證詞全部不可採
，實屬未妥。蓋○○○○廟與富貴角非在同一地，自不得以富貴
角之降雨量資料作為認定○○○○廟之降雨量之依據。原判決之
認定事實有違經驗與論理法則。(六)員警未聲請搜索票就逕行搜索
，但當時並無刑事訴訟法第一百三十一條第一項所定各款急迫之
情形，又員警搜索完畢後，未於三日內呈報該管檢察署檢察官及
法院，係屬違法搜索。員警雖稱：係經上訴人之父親同意搜索云
云；然實情係「上訴人之父親於員警搜索後，遭員警恫嚇而補簽
同意書」。況且，上訴人之父親同意並不等同於上訴人同意。原
判決未對違法搜索之事予以論述，有判決理由不備之違誤。(七)棒
球棍、防狼噴霧器均係上訴人認為與本案無關，故主動提供給承
辦之員警調查；未料竟遭列為本案之犯罪物證。又Ａ女、Ｂ女身
上均無棒球棍或噴霧器所造成之傷害痕跡，驗傷單亦無相關記載
，足見原判決將棒球棍、防狼噴霧器採為證據，不無違誤。(八)關
於原判決事實欄二部分：原判決於事實欄二記載：上訴人動手
脫掉Ｂ女身穿之長褲、內褲；然理由欄所引用之Ｂ女證詞，卻稱
：「被告（指上訴人）把手伸進我內褲裡面，摸我尿尿的地方」
等語，即Ｂ女之內褲並未被脫掉。原判決有認定事實與理由說明
矛盾之違誤。Ａ女雖否認上訴人所辯：係Ａ女自導自演等情。
然Ａ女先稱：「彼當天因睡到下午五時，所以沒有接到上訴人之
電話」，嗣又改稱：「彼睡到下午四時起床，但是（電話）打來
沒有聲音，但有聽到是在開車」各等語，前後供述反覆；且既然
打來的電話沒有聲音，Ａ女卻持續聆聽達二千一百六十六秒之久
，顯違經驗與論理法則。再者，黃○○證稱：「學校建議要報案
，但Ａ女卻回答沒空，感覺Ａ女並不積極要找尋Ｂ女，且Ａ女又
向學校謊稱有搭計程車去警局報案，但後來深坑派出所員警到學
校證實，Ａ女並沒有去派出所報案…」等語，對照Ａ女曾謊稱：
Ｂ女未帶鑰匙出門，彼怕Ｂ女回家時無法開門進入，所以未外出
尋找Ｂ女等語，足見Ａ女對Ｂ女失蹤一事，並不擔心。原判決不
採上訴人上開辯解，認事用法顯有違誤。Ｂ女於原審證稱：九
十八年十一月二十三日前往○○○○廟途中，彼有看時間，在下
午十時許，接近○○○○廟那邊，車子就停在路邊等語；然上訴
人之手機通聯資料顯示：「九十八年十一月二十三日下午十時八
分許，基地台位置係在新北市○○區」，足見Ｂ女所述與事實不
符。何況，從基隆市○○區○○路至○○○○廟，何須花費五個
小時（即下午五時至十時）？又Ｂ女先稱：「上訴人說他要載我
去修他的電腦…我有答應上訴人，我是用點頭答應…」，嗣又稱
：「…我是被上訴人抓到車上的…」等語，顯見Ｂ女前後供述矛
盾。原判決以Ｂ女有瑕疵之陳述作為判決基礎，有違證據法則。
Ｂ女證稱：「彼遭到上訴人以白色噴霧器攻擊」；然扣案之噴
霧器卻係金色，足見Ｂ女所證與事實不符。原審於傳喚Ｂ女出庭
時，未予釐清詳究，有調查未盡之違誤。原判決雖依上訴人之
手機基地台移動位置推定，上訴人於九十八年十一月二十四日十
三時許，從○○○○廟前往基隆市區，而於九十八年十一月二十
五日十一時許，從基隆市區○○○路○○廟；然此乃擬制推測之
詞。又原判決認Ｂ女在○○○○廟時未攜帶手機；然Ｂ女卻稱：
彼當時有帶手機。另原判決認Ｂ女為年僅十一歲之兒童，對○○
○○廟之環境並非十分熟悉；但Ｂ女卻稱：彼去過○○○○廟很
多次，對該處環境十分熟悉。足見原判決認定事實顯有違誤。
原判決既認定：「Ｂ女與陳○蘭並不認識，且Ｂ女係在剛逃出
  該廟之際，在陳○蘭關心詢問下始敘述上訴人上開犯行，可知
  Ｂ女當時係在案發後心情最無防備，無受他人影響，且記憶最
  鮮明清晰，針對切身遭遇之事所為單純描述，自有相當之可信
  度…」；卻又認定：「Ｂ女案發時年僅十一歲，在毫無戒心下
  ，突遭噴霧器攻擊，銬住手腳…對於私行拘禁、性侵害部分歷
  程無法多所記憶，亦屬事理之常…」，顯見原判決之理由說明
  矛盾。Ｂ女於九十九年二月五日向陳○蘭陳述彼遭上訴人猥
  褻一事，是在○○觀時所發生，與本案事實不同；此可由Ｂ女
  於原審證稱：「…那是不一樣的事情，有時候我把它搞混，那
  是在○○觀的時後，我把它弄成是在廟裡面關起來的時候…，
  我那時候不太敢講，所以沒有跟所長夫人（指陳○蘭）講，其
  他講的次數是在○○觀的時間」等語得知。陳○蘭證述之內容
  既與本案無關，原判決將之採為判決之依據，有違證據法則。
  原判決於事實欄二記載：「…途中Ｂ女醒來，見已經天黑，
  吵著甲○○帶伊回家，甲○○未予理會，持防身噴霧器（未扣
  案）噴Ｂ女…」等語；該防身噴霧器既未扣案，則扣案之防狼
  噴霧器應與本案犯罪無關。另上訴人僅提出「一瓶防狼噴霧器
  」扣案，原判決理由欄卻記載為：「扣案防狼噴霧器兩瓶」，
  亦有違誤。基隆市政府家庭暴力暨性侵害防治中心對Ｂ女所
  做之心理狀態評估結果，雖能證明Ｂ女曾受上訴人之侵害，然
  並無法進一步證明，究係因上訴人之猥褻行為而產生之驚恐，
  抑或係因遭到拘禁所產生之驚恐，足見該評估結果仍有爭議存
  在。何況，此涉及心理精神醫學專業；原判決未加釐清，逕以
  之為判決依據，有違證據法則，且有判決不載理由之違誤。(九)
  關於原判決事實欄三部分：由失蹤人口通報表載：「九十八
  年十一月二十八日Ａ女才失蹤」、Ａ女之夫（真實姓名詳卷）
  於警詢中稱：「Ａ女於九十八年十一月二十八日之後，才未與
  家人聯絡而失蹤」，以及手機通聯資料顯示「Ａ女曾於九十八
  年十一月二十六日上午，以傳簡訊方式，代Ｂ女向Ｂ女之老師
  請假」，而此種特殊之請假模式只有Ａ女與Ｂ女之老師知悉等
  各情，足以證明Ａ女非在九十八年十一月二十六日失蹤。原判
  決就上開有利於上訴人之證據資料棄置不採，亦未說明何以不
  足採之理由，有判決理由不備之違誤。原判決認：「…Ａ女
  既已繳交電話費用恢復發話功能，何以於九十八年十一月二十
  六日至○○○○廟後，未再使用該門號對外通話聯絡，亦與常
  情有違，足認Ａ女證稱：『九十八年十一月二十六日凌晨至○
  ○○○廟後，即遭上訴人拘禁限制行動自由、強制性交，手機
  亦為上訴人所取走等情，應係真實，堪予採信』」。然Ａ女僅
  繳交九十八年十月二十日之電話費帳單，並未繳納九十八年十
  一月二十日之電話費帳單，並因此遭電信公司暫停撥出功能；
  原判決所認定之事實有誤。
Ａ女之姐（真實姓名詳卷）於原審證稱：「彼之手機收到從Ａ
女之手機傳來之簡訊，內容為：『我要帶妹妹（指Ｂ女）去台中
工作賺錢』」等語。然Ａ女之手機於九十八年十一月二十五日至
九十九年二月五日間，並未傳簡訊至彼姐之手機。又Ａ女之姐雖
證稱：「Ａ女在失蹤前一天下午，要彼幫忙領新台幣（下同）二
萬元繳電話費…」等語；然依Ａ女之電信繳費紀錄表可知，Ａ女
未繳之電話費總計為二千八百十三元，根本無需領取二萬元，Ａ
女之姐亦未提出領款證明以供查證。再者，Ａ女於原審係稱：「
九十八年十一月二十五日下午八、九時許，彼打電話給彼姐要領
二萬元」等語，足徵Ａ女與彼姐就Ａ女告知提款之時間點，所述
有嚴重出入。原判決以Ａ女之姐有瑕疵之證詞作為判決基礎，有
違經驗與論理法則。上訴人所稱：「Ａ女有要求伊回基隆拿錢
給Ｃ男（Ａ女之子，真實姓名詳卷）」等情，已據Ｃ男證稱：「
彼有收到上訴人給予之一千多元，當作生活費」等語；又Ａ女傳
簡訊要求彼夫回基隆照顧Ｃ男一事，亦據Ａ女之夫證稱：「有收
到該簡訊」等語，顯見Ａ女確有離家多日之計畫。原判決認Ａ女
無離家多日之計畫，顯有違誤。由陳○蘭之證詞可知，Ａ女、
Ｂ女每一天均從木箱內同時被放出來；如此，當Ａ女遭受性侵害
時，Ｂ女也應當在場。然遍閱卷內資料，並無Ｂ女證述Ａ女被性
侵害之情節。顯見Ａ女證稱：彼遭到上訴人強制性交一節，並非
無疑。原判決僅憑Ａ女之指訴，逕認上訴人對Ａ女為強制性交，
有違證據法則等語。
惟查：原判決依憑上訴人之部分供述，證人即被害人Ａ女、Ｂ女
、證人Ａ女之夫、Ｃ男、Ａ女之姐、林○戀（○○○○廟之鄰居
）、方○○、黃○○（以上二人分係Ｂ女所就讀學校之導師、輔
導主任）、陳○蘭（金文貴之配偶）、金文貴、周火隆、林志賢
、李信文、洪彗臻（以上五人為員警）之證詞，卷附現場照片、
上訴人、Ａ女持用之行動電話通聯往來紀錄、台灣基隆地方法院
九十八年度家護字第七九號民事通常保護令裁定（下稱系爭保護
令）、保護令執行紀錄表、失蹤人口系統資料報表、隨心沐語心
理諮商所出具之心理評估報告（受基隆市政府家庭暴力暨性侵害
防治中心委託，評估Ｂ女之心理狀態）、法務部調查局測謊報告
書及鑑定過程參考資料（對上訴人進行測謊）、內政部警政署刑
事警察局鑑定書（對Ａ女及證人許○金進行測謊）及扣案之手銬
、電鑽、螺絲釘、監視器鏡頭、棒球棍、防狼噴霧器等各項證據
資料，於理由欄詳敘認定上訴人有原判決事實欄二所載，自九十
八年十一月二十三日起至九十九年二月五日間，明知Ｂ女當時係
未滿十四歲之女子，竟違反系爭保護令，將Ｂ女載往○○○○廟
拘禁，並對Ｂ女以強暴之方法為猥褻行為一次；另有原判決事實
欄三所載，自九十八年十一月二十六日起至九十九年二月五日間
，違反系爭保護令，將Ａ女拘禁於○○○○廟，並三次以違反Ａ
女意願之方法，對Ａ女為性交既遂等犯行之理由（見原判決正本
第一一至三九頁理由欄貳之四、五）。對於上訴人否認自九十九
年一月中旬至同年二月五日間拘禁Ａ女、Ｂ女而違反系爭保護令
以外之犯罪，所辯：伊係應Ａ女之要求，於九十八年十一月二十
三日將Ｂ女載赴○○○○廟，抵達該廟後，伊並未猥褻Ｂ女，Ｂ
女亦未遭拘禁於木箱內，是Ａ女要自導自演Ｂ女失蹤；又伊於九
十八年十一月二十六日搭載Ａ女至○○○○廟後，既未拿不明藥
丸給Ａ女服用，亦未將Ａ女拘禁於廟內，Ａ女於九十八年十一月
二十八日尚以電話與Ｃ男聯絡；而九十八年十一月二十六日至九
十九年一月中旬間，伊係經由Ａ女之同意，在廟內辦公室發生性
交二次，直到九十九年一月中旬，Ａ女為金錢之事與伊多次口角
，並恐嚇威脅伊，伊很害怕，才將Ａ女、Ｂ女關在廟內之木箱中
，Ａ女、Ｂ女所述都不實在；另測謊之鑑定人將與本案無關之問
題作為測謊問卷題組，有違「法務部調查局測謊標準作業程序第
二項第一點」等語及其辯護人辯護稱：上訴人承認伊自九十九年
一月中旬開始拘禁Ａ女、Ｂ女，固應受處罰，然起訴書所提之證
據，除Ａ女、Ｂ女之指述外，其餘證據僅能證明上訴人有違反保
護令、私行拘禁之行為，無法證明私行拘禁之起始時間，亦無法
證明上訴人有強制Ａ女為性交、強制猥褻Ｂ女之時間及次數；而
Ａ女、Ｂ女之指述多有矛盾、不可信之處，不足憑以認定上訴人
犯罪，何況，Ａ女於九十八年十一月二十六日至九十九年一月中
旬間，猶在○○○○廟協助上訴人招呼香客，業經賴○香、張○
文、呂○葶（原判決正本第八頁誤繕為「呂○婷」）、許○金於
第一審證述明確等語，認如何與事實不符而均無足採等情，逐一
加以指駁。並就Ａ女、Ｂ女於偵、審中之歷次陳述有未盡一致之
處，說明其間究應如何取捨；以及對於證人賴○香、張○文、呂
○葶、許○金所述各節，說明如何不足憑為有利於上訴人認定之
論斷理由（見原判決正本第三九至四三頁理由欄貳之六）。經核
原判決之採證認事並無違反經驗法則、論理法則，亦無任意推定
犯罪事實、違背證據法則、判決理由不備、理由矛盾、不適用法
則或適用法則不當之違誤。且證據之證明力係由法院本於確信自
由判斷，證人之證言縱令先後未盡相符，但事實審法院本於審理
所得之心證，就其證言一部分認為確實可信予以採取，原非法所
不許。依原判決確認之事實，上訴人係先將Ｂ女拘禁於神壇正面
下方右側之木箱內二、三日後，改令入左側之木箱內；其後，始
將Ａ女拘禁於右側木箱內（見原判決正本第三頁第五至十二行、
第四頁第一、二行）。原判決並未認定上訴人將Ａ女、Ｂ女同時
拘禁在同一木箱內。又Ａ女、Ｂ女既遭拘禁於木箱內，則上訴人
所使用之手銬是否足以銬住Ａ女、Ｂ女之手腳，並無礙於上訴人
私行拘禁Ａ女、Ｂ女部分犯罪事實之認定。再原判決係認定上訴
人先後三次將Ａ女帶往○○○○廟之辦公室內為性交（見原判決
正本第四頁第四至八行）。原判決並未認定Ｂ女於上訴人對Ａ女
為強制性交時在場；則Ｂ女未就此部分為證述，亦無可議。至原
判決認定上訴人猥褻Ｂ女之際，Ｂ女原穿著之內褲已褪去等情；
與理由欄所援引Ｂ女於第一審證稱：「被告（即上訴人，下同）
…叫我把內褲脫掉…我有把外褲跟內褲脫掉一點點，脫到大腿那
邊，被告還是硬要叫我自己把內褲脫掉，被告把手伸進我內褲裡
面，摸我尿尿的地方」等語（見原判決正本第一二頁倒數第八至
十一行），核無齟齬之處。另原判決已援引Ａ女於偵查中證稱：
上訴人「拿防狼噴霧器噴我，又拿棒球棍往我右肩膀打下去」等
語，認定扣案之棒球棍一支、防狼噴霧器一瓶係上訴人對Ａ女犯
罪所用之物而予宣告沒收（見原判決正本第二三頁第十六、十七
行、第四八頁第七至九行；第四八頁第七行所載「防狼噴霧器『
２』瓶」之「２」應係誤繕），此部分並無判決理由不備之違誤
。而原判決並未認定扣案之防狼噴霧器係上訴人用以對Ｂ女犯罪
所用之物；則Ｂ女所述上訴人執持之噴霧器顏色，縱與扣案之噴
霧器顏色不同，仍難認有事實與理由矛盾之情事。矧上訴人及其
辯護人在一００年六月十四日之原審審判期日，於審判長詢以「
尚有無證據請求調查？」時，均答稱：「無」（見原審卷第四四
九頁）。原審認本件事證已明，未再為其他無益之調查，亦無調
查職責未盡之違法。上訴意旨(二)至(五)、(七)、(八)、(九)所指各節，或
就無礙於原判決事實認定之枝微細節，或就原審採證認事職權之
適法行使及原判決已明白論斷之事項，重為事實上之爭執，俱非
適法之第三審上訴理由。再依原審準備程序筆錄之記載，原審提
示基隆市警察局扣押筆錄、基隆市警察局婦幼警察隊搜索扣押筆
錄及相關扣押物品目錄，詢及對各該證據之證據能力有無意見時
，上訴人答稱：「請辯護人陳述」，其辯護人則稱：「有證據能
力」（見原審卷第一四四頁背面、第一四五頁背面、第一四七頁
背面）。原判決未就相關搜索之違法與否另為論述，尚無判決理
由不備可言。上訴意旨(六)自不得執為上訴第三審之適法理由。復
按刑事訴訟法第四十四條第一項第七款規定：審判期日應由書記
官記載同法第四十一條第一項第一款所定受訊問人（包括被告、
證人等）之訊問及其陳述事項，但經審判長徵詢訴訟關係人之意
見後，得僅記載其要旨。依原審一００年五月三十一日之審判程
序筆錄所載，原審審判長已先徵詢全體到庭之人之意見後，認為
該日對於包括Ａ女在內之受訊問人之訊問及其陳述事項，僅記載
其要旨，以利程序之進行等旨（見原審卷第三六０頁背面）。是
書記官於製作該筆錄時，即使僅記載Ａ女陳述之要旨，核無違法
之處。另按審判長應將證物提示當事人、代理人、辯護人或輔佐
人，使其辨認，如係文書而被告不解其意義者，應告以要旨；卷
宗內之筆錄及其他文書可為證據者，應向當事人、代理人、辯護
人或輔佐人宣讀或告以要旨；審判長每調查一證據畢，應詢問當
事人有無意見；法院應予當事人、代理人、辯護人或輔佐人，以
辯論證據證明力之適當機會，刑事訴訟法第一百六十四條、第一
百六十五條第一項、第二百八十八條之一第一項、第二百八十八
條之二分別定有明文。而審判長於宣示辯論終結前，最後應詢問
被告有無陳述，亦為刑事訴訟法第二百九十條所明定。核閱原審
一００年六月十四日之審判筆錄，原審審判長對於採為判決基礎
之各項證據資料，已逐一向檢察官、上訴人及其辯護人提示並分
別告以要旨，詢問其等有無意見，已賦予其等陳述意見及辯論各
該證據證明力之機會；且於宣示辯論終結前，已詢問上訴人有何
最後陳述（見原審卷第四二九至四四八頁、第四五一頁背面），
所踐行之訴訟程序並無違背上開規定。上訴意旨(一)及其他上訴意
旨，顯非依據卷內訴訟資料具體指摘原判決關於原判決事實欄二
部分，以及原判決事實欄三之私行拘禁罪、強制性交三罪部分有
何違背法令之情形，核與法律規定得為第三審上訴理由之違法情
形不相適合。應認上訴人對原判決關於上開部分之上訴為違背法
律上之程式，予以駁回。至上訴人就原判決事實欄三之違反保護
令罪（家庭暴力防治法第六十一條第一項第一款、第二款）部分
，核屬刑事訴訟法第三百七十六條第一款不得上訴於第三審法院
之案件；縱該罪名與原判決事實欄三之得上訴之私行拘禁罪、強
制性交三罪部分，分別具有刑法第五十五條所定之想像競合犯關
係而為裁判上一罪，但私行拘禁罪、強制性交三罪部分之上訴為
不合法，本院應從程序上予以駁回，無從為實體上判決，對於違
反保護令罪部分，自無從適用審判不可分原則而為實體上審判。
上訴人對原判決事實欄三之違反保護令罪部分之上訴亦不合法，
併予駁回。
據上論結，應依刑事訴訟法第三百九十五條前段，判決如主文。
中    華    民    國  一○○  年    十    月    六    日
                      最高法院刑事第三庭
                          審判長法官  林  永  茂  
                                法官  蘇  振  堂  
                                法官  林  秀  夫  
                                法官  林  立  華  
                                法官  蔡  國  在  
本件正本證明與原本無異
                                      書  記  官  
中    華    民    國  一○○  年    十    月    七    日
                                                       s